【裁判字號】    98,台聲,627
【裁判日期】    980618
【裁判案由】    請求返還價金聲請再審
【裁判全文】
最高法院民事裁定              九十八年度台聲字第六二七號
聲  請  人  甲○○
訴訟代理人  李在琦律師
上列聲請人因與相對人乙○○等間請求返還價金再審事件，對於
中華民國九十八年二月十九日本院裁定（九十八年度台抗字第八
九號），聲請再審，本院裁定如下：
    主  文
聲請駁回。
聲請訴訟費用由聲請人負擔。
    理  由
本件聲請人主張本院九十八年度台抗字第八九號確定裁定（下稱
原確定裁定），有民事訴訟法第四百九十六條第一項第一款、第
二款規定之情事，對之聲請再審，係以：聲請人向台灣高等法院
台中分院（下稱台中高分院）提起再審之訴，台中高分院於民國
九十七年九月三十日以九十七年度再字第一七號判決駁回再審之
訴。聲請人不服，具狀提起上訴，並於聲明上訴狀內敘明請核示
上訴裁判費，以便於核定後二十日內遵繳。台中高分院未儘快將
全案卷證呈送最高法院，率於九十七年十一月十七日裁定駁回聲
請人之上訴。聲請人不服，對之提起抗告，最高法院不察，仍以
九十八年度台抗字第八九號裁定駁回抗告。無視最高法院二十九
年抗字第三五五號及三十三年抗字第三○三號判例，自難謂無適
用法規顯有錯誤之違失。且前確定裁定既載明係適用民事訴訟法
第四百九十五條之一第一項準用同法第四百四十九條第一項規定
，何以前確定裁定不諭知駁回上訴，而諭知抗告駁回，亦有適用
法規顯有錯誤及裁定理由與主文矛盾之違法云云，為其論據。惟
按民事訴訟法第四百九十六條第一項第一款所謂適用法規顯有錯
誤，係指確定裁判所適用之法規，顯然不合於法律規定，或與司
法院現尚有效及大法官會議之解釋，或本院現尚有效之判例顯然
違反者而言。又民事訴訟法第四百九十六條第一項第二款所謂：
判決理由與主文顯有矛盾，係指判決理由與主文之內容適得其反
而言。判決理由與事實之記載不甚適合或判決理由不備，均屬判
決違背法令問題，並非理由與主文矛盾，自不得為再審之事由。
查聲請人因不服台中高分院九十七年度再字第一七號判決，委任
李在琦律師為訴訟代理人提起上訴，並於聲明上訴狀內敘明請核
示上訴裁判費，以便於核定後二十日內遵繳等語。是聲請人之上
訴尚欠缺繳納裁判費之要件，已為其及訴訟代理人所明知，依民
事訴訟法施行法第九條之規定，法院原得不行民事訴訟法第四百
四十二條第二項，及第四百四十四條第一項但書之程序，即得以
其上訴不合法以裁定駁回。然台中高分院仍於九十七年十月二十
二日裁定命聲請人於收受裁定之日起七日內補繳。聲請人於九十
七年十月二十八日收受該裁定，竟未遵限補繳裁判費，台中高分
院始於九十七年十一月十七日裁定駁回其上訴，聲請人不服該裁
定，提起抗告，本院前確定裁定認台中高分院駁回其上訴之裁定
，於法並無違背，其抗告無理由，亦裁定駁回其抗告。並無裁定
理由與主文顯有矛盾之情形。又聲請人於本件並未聲請訴訟救助
，亦從未補繳上訴裁判費即未補正其不合程式之上訴，與最高法
院二十九年抗字第三五五號及三十三年抗字第三○三號判例案情
並不相合，原確定裁定亦無違反該判例之適用法規顯有錯誤之情
形。聲請論旨，指摘原確定裁定有適用法規顯有錯誤，及有判決
理由與主文顯有矛盾之再審理由，對之聲請再審，求予廢棄，非
有理由。
據上論結，本件聲請為無理由。依民事訴訟法第九十五條、第七
十八條，裁定如主文。
中    華    民    國  九十八  年    六    月   十八   日
                      最高法院民事第七庭
                          審判長法官  劉  福  聲
                                法官  鄭  玉  山
                                法官  袁  靜  文
                                法官  葉  勝  利
                                法官  高  孟  焄
      本件正本證明與原本無異
                                      書  記  官
中    華    民    國  九十八  年    六    月   三十   日
                                                      K


司法院資訊處製作；財團法人民間司法改革基金會備份。
